【裁判字號】    99,消債更,128
【裁判日期】    990908
【裁判案由】    更生
【裁判全文】
臺灣桃園地方法院民事裁定           99年度消債更字第128號
聲  請  人
即  債務人  甲○○
上列當事人因消費者債務清理事件聲請更生，本院裁定如下：
    主  文
債務人甲○○自中華民國九十九年九月九日下午五時起開始更生
程序。
命司法事務官進行本件更生程序。
    理  由
一、按法院開始更生程序之裁定，應載明其年、月、日、時，並
    即時發生效力。次按法院裁定開始更生或清算程序後，得命
    司法事務官，進行更生或清算程序，必要時，得選任律師、
    會計師或其他適當之自然人或法人一人為監督人或管理人。
    消費者債務清理條例第45條第1 項、第16條第1 項分別定有
    明文。
二、本件聲請人即債務人聲請意旨略以：聲請人於民國99年5 月
    18日與最大債權銀行土地銀行前置協商不成立，協商條件為
    第一階段分72期、每期繳新臺幣（下同）12,000元，惟聲請
    人目前月薪僅有25,000元，無擔保債務總額高達6,240,134
    元，聲請人實已不能清償債務或有不能清償之虞。另聲請人
    無擔保或無優先權之債務總額未逾1,200 萬元，復未經法院
    裁定開始清算程序或宣告破產，爰聲請更生等語。
三、經查，聲請人所主張之上開事實，業據其提出財產及收入狀
    況說明書、在職證明書、財政部臺灣省北區國稅財產歸屬資
    料清單、財政部臺灣省北區國稅局96、97年度綜合所得稅各
    類所得資料清單、勞工保險被保險人投保資料表、債權人清
    冊、債務人清冊、財團法人金融聯合徵信中心資料、戶籍謄
    本、前置協商不成立通知書，經核與其陳述相符。次查，聲
    請人於99年3 月30日向最大債權銀行土地銀行聲請前置協商
    ，該銀行提供第一階段為72期、0 利率、每期清償12,000元
    之二階段還款方案，惟因未能接受顯足以負擔之還款方案而
    於99年5 月18日前置協商不成立，有土地銀行之陳報狀以及
    前置協商不成立通知書，在卷可稽（參本院第80頁至88頁）
    。再查，聲請人現無擔保之負債總額約為6,240,134 元，而
    資產有土地房屋各1 筆，然上開資產之價值約581,720 元，
    遠低於其總負債，其上並設有抵押權予土地銀行。雖聲請人
    自99年4 月20日起任職於互助鑫資產管理股份有限公司，每
    月約有25,000元之收入（參本院卷第128 頁），然其上開收
    入於扣除必要生活費用、扶養費用後所餘數額，衡諸上開債
    務總數以及最大債權銀行提供之協商方案，其應有不能清償
    債務之情事。此外，本件又查無聲請人有消費者債務清理條
    例第6 條第3 項、第8 條或第46條各款所定駁回更生聲請之
    事由存在，則其聲請更生，應屬有據，並依首揭規定命司法
    事務官進行本件更生程序，爰裁定如主文。
中    華    民    國    99    年    9     月    8     日
                        民事第三庭  法  官  陳筱蓉
上為正本係照原本作成
本件不得抗告
中    華    民    國    99    年    9     月    8     日
                                    書記官  蔡佩媛
備註：關於更生方案之「認可」，本院必實際依聲請人之收入、
      資產狀況詳細評估，必認為公允始予認可，非依債權總額
      打折認定，請慎提更生方案。
備註：依消費者債務清理條例第61條、第65條之規定：若債務人
      提出之更生方案未經債權人會議同意可決、亦未經法院裁
      定認可者，應開始「清算程序」。屆時債務人所有之全部
      財產均將「拍賣變價」分配予債權人；且法院得依利害關
      係人之聲請或依職權限制債務人之生活；債務人公私法上
      之資格或權利將受限，不得從事擔任某些職務或某些特定
      業務之從業人員、不得經營某些特定營業或為某些特定交
      易行為、或會喪失某些特定資格；而若查明債務人有消費
      者債務清理條例第133條、第134條各款所規定之情事（例
      如經查明債務人有因浪費、賭博或其他投機行為，致財產
      顯然減少、負擔過重債務；或普通債權人之分配額低於債
      務人聲請前二年可處分所得扣除自己及依法應受其扶養者
      所必要生活費用之數額），本院將為「不免責」之裁定

司法院資訊處製作；財團法人民間司法改革基金會備份。
